臺灣臺中地方法院刑事判決　　　　　　100年度簡上字第390號
上　訴　人　臺灣臺中地方法院檢察署檢察官
被　　　告　鄭素英
上列上訴人因被告侵占案件，不服本院中華民國100 年7 月29日
100 年度簡字第526 號第一審簡易判決（起訴案號：100 年度偵
字第3683號），提起上訴，本院管轄之第二審合議庭判決如下：
    主  文
上訴駁回。
    犯罪事實及理由
一、本案經本院審理結果，認第一審刑事簡易判決認事用法及量
    刑均無不當，應予維持，另證據部分補充「被告鄭素英於本
    院審理時認罪之自白」；其餘引用如附件所示第一審刑事簡
    易判決書（含臺灣臺中地方法院檢察署檢察官起訴書）記載
    之犯罪事實、證據及理由。
二、本案所引用被告以外之人於審判外之言詞或書面陳述，而不
    符合刑事訴訟法第159 條之1 至第159 條之4 之規定者，均
    經本院於審理時當庭直接提示而為合法之調查，檢察官、被
    告均同意作為證據，本院審酌前開證據作成或取得之狀況，
    均無非法或不當取證之情事，亦無顯不可信之情況，故認為
    適當而均得作為證據。是前開證據，依刑事訴訟法第159 條
    之5 之規定，均具有證據能力。又按除法律另有規定外，實
    施刑事訴訟程序之公務員因違背法定程序取得之證據，其有
    無證據能力之認定，應審酌人權保障及公共利益之均衡維護
    ，刑事訴訟法第158 條之4 定有明文。本案所引用之非供述
    證據，並無證據證明係實施刑事訴訟程序之公務員違背法定
    程序所取得，且檢察官、被告均未表示無證據能力，自應認
    均具有證據能力，先予敘明。
三、上訴人即公訴人之上訴意旨係以：原審判決判處被告之行為
    構成普通侵占罪，並諭知被告拘役30日，如易科罰金，以新
    臺幣（下同）1 千元折算1 日，減為拘役15日，如易科罰金
    ，以1 千元折算1 日，固非無見，然被告認識告訴人陳柏州
    已有2 年之久，竟利用告訴人陳柏州對於被告之信任而侵占
    財物，罔顧自身人格及道德觀，是原審判決量刑顯然過輕，
    爰依法提起上訴，請求改判從重量刑等語。
四、按量刑輕重，係屬事實審法院得依職權自由裁量之事項，苟
    已斟酌刑法第57條各款所列情狀而未逾越法定刑度，不得遽
    指為違法（最高法院72年臺上字第6696號判例要旨參照）。
    又在同一犯罪事實與情節，如別無其他加重或減輕之原因，
    下級審量定之刑，亦無過重或失輕之不當情形，則上級審法
    院對下級審法院之職權行使，原則上應予尊重（最高法院85
    年度臺上字第2446號判決要旨參照）。經查，原審以被告所
    犯刑法第335 條第1 項之普通侵占犯行事證明確，並審酌被
    告雖不思依正途獲取財物，僅因一時貪念而侵占他人財物，
    兼衡其所侵占財物價值非鉅，且犯罪後已坦承犯行，復與告
    訴人陳柏州達成和解並賠償其損害，足見頗有悔意等一切情
    狀，據以論罪科刑，判處被告拘役30日，如易科罰金，以1
    千元折算1 日，又被告係於民國96年4 月24日以前犯罪，所
    犯之罪亦無中華民國九十六年罪犯減刑條例第3 條所示不予
    減刑之情事，而依同條例第2 條第1 項第3 款規定，減其宣
    告刑2 分之1 ，即減為拘役15日，如易科罰金，以1 千元折
    算1 日。核其認事用法及量刑既在法定刑之內，並未逾法律
    規定之範圍，且無明顯違背正義，而量刑本屬法院就個案為
    裁量之職權，難謂有何違法失當之處，揆諸上開說明，當應
    予維持。從而，上訴人未能具體指摘原判決之認事用法有何
    疏漏或違誤之處，即對原判決提起上訴，認原審所為之量刑
    不當，自屬無理由，應予駁回。
據上論斷，應依刑事訴訟法第455 條之1 第1 項、第3 項、第37
3 條、第368 條，判決如主文。
本案經檢察官王淑月到庭執行職務。
中    華    民    國   100    年    10    月    20    日
                  刑事第二庭     審判長法  官 鄭永玉
                                       法  官 潘曉玫
                                       法  官 唐中興
以上證明與原本無異。
本件不得上訴。
中    華    民    國   100    年    10    月    20    日
                                       書記官 簡雅文